Fonds Simone VEIL (1828-2017)
Archives nationales
- Premier versement., 688AP/1-688AP/420
  - Carrière professionnelle et politique., 1957-2013; 688AP/36-688AP/117
    - Mandats au Parlement Européen (PE)., 1950-2006; 688AP/72-688AP/117
      - Sondages politiques., 1977-1995; 688AP/114-688AP/117
        Nombreuses plaquettes, classées par instituts de sondages, relatives aux intentions de vote des français, la perception de l'Europe, l'actualité politique française ou sur Simone Veil.
        - Institut français d'opinion publique (IFOP)., 1983-1992; 688AP/114
          Études de l'IFOP. 1983-1992.
          Indices de popularité Ifop-Journal du Dimanche. Février 1984-février 1987.
        - Société française d'enquêtes par sondages (SOFRES)., 1982-1984; 688AP/115
          Études de la SOFRES de mars 1982 à juin 1984, principalement sur les élections européennes de 1984.
        - Suite des études de la SOFRES., 1985-1993; 688AP/116
          Études d'opinions politiques d'octobre 1985 à octobre 1993.
        - Autres instituts de sondages., 1977-1995; 688AP/117
          B.V.A. 1983-1993.
          IFRES. 1983-1984.
          Instituts divers. 1977-1995.
  - Hautes juridictions françaises et internationales., 1985-2010; 688AP/118-688AP/130
    688AP/118-119. Conseil constitutionnel. 1987-2010.
    688AP/120-122. CFE, HCI et HCR. 1985-2000.
    688AP/123-130. Cour pénale internationale (CPI). 1991-2010.
    - Conseil constitutionnel., 1987-2010; 688AP/118-688AP/119
      - Nomination au conseil constitutionnel., 1998; 688AP/118
        Lettre de René Monory à Jacques Chirac relative à la nomination de Simone Veil. 1998.
        Lettres de félicitations pour sa nomination.
      - Activités au conseil constitutionnel., 1987-2010; 688AP/119
        Notes, réunions, correspondance, invitations ou visites, cérémonies officielles et coupures de presse. 1987-2010 et s. d.
        Association des cours constitutionnelles ayant en partage l'usage du français. 2003-2006.
        Bilan du contentieux des élections législatives des 25 mai et 1er juin 1997 (1 volume relié).
        Documentation sur le conseil constitutionnel. 2000-2008.
    - Conseil français pour l'environnement (CFE)., 1990-1994; 688AP/120
      Liste des membres et organigramme. 1990 et s. d.
      Dossier sur la « Charte de l'environnement ». 1993.
      Conseil d'administration et assemblée générale du 22 février 1994.
      Courrier ministère (de l'environnement). 1993-1994.
      Documentation. 1992.
    - Haut conseil à l'intégration (HCI), et à la médiation., 1985-2000; 688AP/121
      Courriers de félicitations. 1997.
      HCI: rapports, notes de séances, correspondance. 1985-2000.
      Avant-projets de rapport du HCI, versions du 4 et 12 octobre 1998.
      Fondation du Haut conseil de la médiation, réunion constituante (juillet 1995) et divers. 1995 et 2000.
    - Haut conseil aux réfugiés (HCR)., 1985-2000; 688AP/122
      Réunions et correspondance (dont lettres de Mme Sadako Ogata, haut commissaire pour les réfugiés aux Nations Unis), et documentation. 1985-2000.
      Fédération internationale de Helsinki des droits de l'Homme (comité français). 1991-1997.
      Réunion à Prétoria (Afrique du Sud). 19-23 janvier 2000.
      Comité français pour le HCR (correspondance). 1990-1991.
    - Cour pénale internationale (CPI)., 1991-2010; 688AP/123-688AP/130
      - Création., 1991-1999; 688AP/123
        Projet de création d'un tribunal international ou de la cour pénale internationale pour juger les Crimes contre l'Humanité: correspondance et documentation.
      - Organisation., 1999-2010; 688AP/124
        Statuts, budget, ONG.
      - Réunions du conseil de direction., 2004-2009; 688AP/125
        Réunions annuelles du conseil de direction du fonds d'affectation (au profit des victimes), La Haye (Pays-Bas) et Paris. Avril 2004-juin 2009.
        Réunion CPI. Juin 2004.
        Réunion de l'Assemblée des États Parties. Septembre 2004.
      - Conseil, réunions., 2004-2007; 688AP/126
        Rapport de l'Assemblée des États Parties. 2004-2005.
        Dossiers divers. 2006-2007.
      - Correspondance, recrutement., 2004-2009; 688AP/127
        Candidatures CPI. 2009.
        Démission d’André Laperrière. 2008-2009.
        Correspondance. 2004-2009.
      - Audit, recrutement et divers., 1999-2009; 688AP/128
        Recrutement, audit, rapport d'activité, presse et divers. 1999-2009.
        Affaires de Justice pénale internationale de la CPI (Pinochet et Milosevic). 1999-2003.
        Compte rendu de l'avis portant adaptation du droit pénal à l'institution de la CPI, présenté devant la commission des affaires étrangères par Nicole Ameline. Juillet 2009.
      - Assemblée des États parties., 2004-2007; 688AP/129
        Ordres du jour, rapports, déclarations, groupes de travail et résolutions.
        3e session et 4e session, La Haye (Pay-Bas), et 6e session de l'Assemblée des États parties au Statut de Rome de la Cour pénale internationale, New York (États-Unis). 3 décembre 2007. 2004-2007.
        Projet de budget-programme de la Cour pénale internationale pour 2006 (4e session), liste de documents relatifs au fonds au profit des victimes, La Haye (Pays-Bas), rapports, déclarations, discours et divers. 28 novembre-3 décembre 2005.
      - Fonds au profit des victimes., 2004-2010; 688AP/130
        Candidatures au poste de directeur exécutif du secrétariat général du fonds au profit des victimes. 2006.
        2e et 3e réunion annuelle. 2005-2006.
        Rapports de la FIDH. 2004-2006.
        Documentation diverse. 2005-2010.
  - Commissions, fondations ou associations françaises et internationales., 1977-2013; 688AP/131-688AP/169
    688AP/131-142. Commissions, fondations et divers. 1978-2010.
    688AP/143-169. Parrainages de fondations, d'institutions, d'associations ou d'ONG. 1977-2013.
    - Énergie électro-nucléaire., 1978-1981; 688AP/131
      Simone Veil présidente du Conseil de l'information sur l'énergie électro-nucléaire: documentation, correspondance et divers.
    - Organisation mondiale de la santé (OMS)., 1990-2007; 688AP/132
      Simone Veil présidente de la Commission santé et environnement de l'OMS (Genève, Suisse).
      Résumé d'orientation; rapports et commissions d'experts (juin et novembre 1992). 1990-1992.
      Rapport de la 19e session de la commission mixte FAO/OMS du codex alimentarius, Rome (Italie), juillet 1991. Copie 2007.
      Conférence des Nations-Unies sur l'environnement et le développement, Riob de Janeiro (Brésil), 13 juin 1992.
      Conférence internationale sur la nutrition, Rome (Italie), 5-11 décembre 1992.
      Groupe spécial « Santé et développement ». 1996-1997.
    - Commission des droits de l'homme de l'ONU: mission en Algérie., 1988-1999; 688AP/133-688AP/135
      - Rapports de visite aux Nations Unies., 1995-1999; 688AP/133
        Organisation et programme des rencontres, etc. 1998.
        Rapports du groupe constitué par le secrétaire général de l'ONU. Juillet-août 1998.
        Documents et pièces diverses: correspondance, notes de renseignement, notes manuscrites et communiqués de presse. 1995-1999 et s. d.
      - Mission d'information de l'ONU., 1988-1999; 688AP/134
        Constitution du panel de personnalités. 1998.
        Notes, lettres ouvertes, sous-dossier d'information de Georges Morin, Ligue algérienne des Droits de l'homme (1988), et documentation. 1988-1998.
        Notes relatives à la situation de l'Algérie. 1998.
        Rapports sur l'Algérie par: Amnesty International, Human Rights watch, International crisis group (ICG), et la FIDH. 1996-1999.
        Correspondance. 1998-1999.
        Dossier de presse sur la crise algérienne. 1998.
      - Mission en Algérie et femmes algériennes., 1994-1998; 688AP/135
        Deux cahiers de notes manuscrites de Simone Veil. Juillet-août 1998.
        Associations de solidarité avec les femmes algériennes, et documentation. 1994.
        Coupures de presse. 1998.
    - Commission internationale pour les Balkans., 1995-1998; 688AP/136-688AP/137
      Programmes, notes et rapports, discours, documentation, coupures de presse (photocopies).
      - 1995-1996, 688AP/136
      - 1996-1998, 688AP/137
    - Commission Trilatérale (délégation française)., 1988-2003; 688AP/138
      Courrier de bienvenue de G. Berthoin, président européen de la Commission. 1988.
      Réunions (dîners) de la section française (ou Trilatéral Europe), Paris. 1989-1995 et 2003.
      Liste des membres (section française). Mars 1998.
      Réunions de la commission Trilatéral à l'étranger (textes des conférences), et divers. 1991-1998.
    - Fondation de la mémoire de la Shoah., 2001-2007; 688AP/139
      Fondation pour la mémoire de la Shoah (dont discours à Amsterdam et à Tel Aviv). 2003-2007.
      Chrono-courrier. Avril 2001-décembre 2002.
      Press book (2 volumes) relatif à la cérémonie dédiée aux justes de France au Panthéon, et numéro spécial de Yad Vashem France, Paris, janvier 2007.
    - Fondation nationale de la transfusion sanguine., 1989-2010; 688AP/140
      Réunions du conseil de surveillance. Décembre 1990-mars 1991.
      « Espace vie » (filiale de la fondation): correspondance, convocations et documentation. 1989-1991.
      Institut national de la transfusion sanguine (INTS), correspondance. Juillet 2010.
    - Fondation Femmes d'Europe (aides aux femmes bosniaques et croates)., 1991-1998; 688AP/141
      Simone Veil présidente de la Fondation Femmes d'Europe.
      Statuts et convention avec la Fondation de France. 1993-1994.
      Projets d'aides financières et matérielles. 1993-1994.
      Correspondance et documentation. 1991-1998.
    - Association bourses de l'Entente Cordiale franco-anglaise., 1995-2006; 688AP/142
      Simone Veil présidente du conseil d'administration.
      Conseils d'administration, assemblées générales, ordres du jour et procès verbaux. 1996-2006.
      Projet d'association des boursiers de l'Entente Cordiale. 2004-2005.
      Correspondance et pièces diverses. 1995-2005.
      Documentation. 1999-2005 et s. d.
    - Parrainage de fondations, d'institutions, d'associations ou d'ONG., 1977-2013; 688AP/143-688AP/169
      Simone Veil est soit présidente ou membre du comité de parrainage, du comité de soutien, du comité de patronage, ou du conseil d'administration, à titre officiel, consultatif, honorifique ou autre.
      Classement par ordre alphabétique des instituts, fondations et associations françaises ou étrangères.
      - Fondations et instituts français ou étrangers., 1977-2013; 688AP/143-688AP/149
        - Fondation de l'Avenir à fondation Charles de Gaulle., 1988-2012; 688AP/143
          Fondation de l'Avenir (recherche médicale). 1988-1999.
          Fondation Anne et Charles Corrin (enseignement de l'histoire de la Shoah). 1992-2012.
          Fondation du Cinquième centenaire (de l'arrivée des juifs en Turquie). 1992-1993.
          Fondation Chirac. 2009-2012.
          Fondation Françoise Dolto. 1996-1998.
          Fondation d'entreprise Eisai (lutte contre l'alzheimer). 2005-2010.
          Fondation France-Israël. 2005-2008.
          Fondation Charles de Gaulle. 2006-2007.
        - Fondation Mira Jacob à fondation Recherche Cardio-Vasculaire., 1983-2013; 688AP/144
          Fondation Mira Jacob (musée à Strasbourg). 1996-1998.
          Fondation du Judaïsme français. 1989-2010.
          Fondation Lenval-CHU de Nice. 2009-2013.
          Fondation Jean Monnet pour L'Europe. 1983-2013.
          Fondation Claude Pompidou. 1985, 2002-2009.
          Fondation Daniel Templon. 1986.
          Fondation Recherche Cardio-Vasculaire, Institut de France (comité « les Femmes de cœur »). 2010-2011.
          Fondations diverses. 1992-2002, et s. d.
        - Instituts français., 1976-2013; 688AP/145
          Institut Aspen France. 2005-2009.
          Institut français des relations internationales (IFRI). 1985-1989, 2005-2010.
          Institut international des Droits de l'homme, Strasbourg (avec association René Cassin). 1976-2013.
          Institut Pasteur-Weizmann. 1977, 1982-2010.
        - Institut Gustave Roussy., 1994-2011; 688AP/146
          Institut de recherche en cancérologie Gustave Roussy.
          Statuts (décembre 2005); Rapport de l'inspection des affaires générales (juillet 2005) et autre documentation. 2003-2006.
          Conseil de surveillance. 2006-2007 et 2009.
          Projets divers. 2003-2006.
          Jumelage avec l'hôpital Hadassah Ein Kerem-Mont Scopus (Jérusalem, Israël). 2009.
          Correspondance. 1994, 2005-2011.
        - Fondations étrangères, européennes ou internationales., 1983-2013; 688AP/147
          Congressional Human Rights Foundation, Washington DC (États-Unis). 1991.
          Fondation Arigatou, Genève (Suisse). 2004.
          Fondation Champalimaud (recherche en neuroscience), Lisbonne (Portugal). 2005-2010.
          Fondation Daniel Pearl (DPF, Daniel Pearl Foundation), Encino, Californie (États-Unis). 2003-2006.
          Fondation Euroamérica, Madrid (Espagne). 1997-2009.
          Fondation Europe 1992, Putte (Belgique). 1989-1990.
          Fondation européenne de l'environnement, Bruxelles (Belgique). 1991.
          Fondation européenne pour la culture, Amsterdam (Pays-Bas), délégation française, et fondation européenne des sciences, des arts et de la culture (FESAC). 1983-1987 et 1992.
          Fondation Européenne Mozart « European Mozart Foundation », New York (États-Unis). 1992-1999.
          Fondation Rajiv Gandhi, New Delhi (Inde). 1991-2010.
          Fondation de Jérusalem (Israël). 1991-1998.
          Fondation Ronald S. Lauder, New York (États-Unis). 1990-1993.
          Fondation Pégase (association internationale européenne pour la culture), Parlement Européen, Bruxelles (Belgique). 1990-1992.
          Fondation Arpad Szenes-Vieira da Silva, Lisbonne (Portugal). 1993-2013.
          The International Raoul Wallenberg Foundation, New York (États-Unis). 1999-2001.
          « Together for Peace Foundation », Rome (Italie). 1993-1995.
        - Instituts étrangers et internationaux., 1989-2006; 688AP/148
          Institut d’études européennes de l’Université hébraïque de Jérusalem (Israël). 1992-1993.
          Institut Européen « The European Institute », Washington DC (États-Unis). 1989-1997.
          Institut d'études juridiques économiques et financiers d'Andorre, Sant-Julia-de-Loria (Andorre). 2008-2009.
          Institut international de Promotion et de Prestige (IIPP), Genève (Suisse). 2001.
          Institute for Jewish Policy Research (ex Institute of Jewish affairs), Londres (Grande-Bretagne). 1995-2000.
          Institut Shimon Peres pour la paix « The Peres Center for peace », Tel Aviv (Israël). 1996-2006.
          International Crisis Group (ICG), Bruxelles (Belgique). 2001-2004.
        - Institut Diaspora-Israël (IDI)., 1980-1990; 688AP/149
          Réunions, notes, correspondance et pièces diverses. 1981-1990.
          Conseil d'administration (governing concil meeting), New York (États-Unis). 6 avril 1983.
          « Les pères fondateurs », Israël en vue du XXIe siècle, traduction de Liliane Servier, Yair Auron éditeur, Tel Aviv (Israël). Février 1986.
          Brochures publiées par l'IDI. 1980-1990.
      - Comités et groupes de travail et de réflexion., 1974-2009; 688AP/150-688AP/154
        Simone Veil présidente de comités, groupes de travail ou de réflexion.
        - Comité de réflexion sur le préambule de la Constitution., 2008-2009; 688AP/150
          Réunion préparatoire. 10 janvier 2008.
          Constitution du comité, notes juridiques et correspondance. 2008-2009.
          Texte de l'introduction (du préambule de la Constitution). 27 novembre 2008.
          Rapport au Président de la République. Décembre 2008.
        - Commission de la révision du préambule de la Constitution., 2007-2009; 688AP/151
          Réunions de la Commission. Avril-novembre 2008.
          Comptes rendus des auditions. 5 juin-10 juillet 2008.
          Notes, rapports, projets de loi, correspondance, coupures de presse et documents divers. 2007-2009.
        - Groupe des femmes pour la parité., 1974-2006; 688AP/152
          Manifeste des Dix. 1993-2000.
          Discours et notes sur les femmes. 1974-2006 et s. d.
          Notes, rapports et divers. 1982-2003.
          (Nota: voir aussi 688AP/402).
        - Groupe HLM., 1991-2003; 688AP/153
          Groupe de réflexion sur l'égalité d'accès au logement social. 1991-2001.
          Réunions du groupe HLM. Avril-juin 2001.
          Union nationale HLM. 1996-2001.
          Correspondance et divers. 2001-2003.
        - Groupe de travail « Sida »., 1981-1994; 688AP/154
          Assemblée paritaire ACP-CEE (états d'Afrique, des Caraïbes et du Pacifique-Communauté économique européenne). 1991-1994.
          Conférence mondiale sur le Sida, Amsterdam (Pays-Bas), 20 juillet 1992. 1991-1992.
          Conseil de l'Europe (questions parlementaires): notes relatives à la discrimination, le syndrome d'immuno-déficience acquise (sida), etc. 1981-1990.
          Documentation et divers. 1989-1994 et s. d.
      - Parrainage d'associations, d'établissements, membre du comité de soutien ou d'honneur, et participations ou autres manifestations., 1973-2013; 688AP/155-688AP/169
        Classement par ordre alphabétique.
        - Associations françaises: A., 1985-2012; 688AP/155
          Agir pour les femmes en situation précaire (AFESIP). 2006-2008.
          AIDES (lutte contre le Sida). 2002-2011.
          Les Amis de l'Abbé Stock. 2001-2002.
          Les Amis d'Arthur (personnes autistes). 2007-2012.
          Les Amis de Max Jacob. 2002-2005.
          Les Amis de « Passages ». 1987-2000.
          Les Amis de Pierre Messmer. 2009-2011.
          Association Alba Cultura. 2008-2011.
          Association d'Entraide des Polios Handicapés (ADEP). 2005-2007.
          Association des amis d'Honoré Daumier. 1998-2006.
          Association des amis du Mexique en France. 1996-2000.
          Association des artistes contre le Sida (AACS). 1985.
          Association Cocktail et Culture (Prix Simone Veil). 2011-2012.
          Association Cœur de Femmes. 1996-2010.
          Association des élèves avocats (ADEA). 2011.
          Association européenne des Amis de la fondation Louise Weiss. 1990-2006.
          Association française d'étude pour l'union européenne (AFEUR). 1989-1992.
          Association française des Femmes. 1993-1997.
          Association des groupes européens de mobilisation (AGEM). 1992-2000.
          Association internationale pour le renforcement du rôle européen de Strasbourg. 1988-1989.
          Association de Lutte contre le Négationnisme. 1992-1993.
          Associations pour la Mémoire des Enfants Juifs Déportés (4e, 11e et 18e arrondissement de Paris). 1999-2002.
          Association pour la mémoire des enfants cachés et des justes (Chambon-sur-Lignon, Haute-Loire). 2010-2011.
          Association des Parents et Amis des Enfants Inadaptés (APEI). 2009.
          Association des paralysés de France (APF). 1999-2001.
          Association Valentin Haüy (AVH). 1989.
        - Associations françaises: C-D., 1988-2011; 688AP/156
          Centre Georges Alphandéry (gazette apicole). 1988-2005.
          Centre Israélite de Montmartre. 2001-2011.
          Centre MEDEM. 2008-2009.
          Centre régional et international de documentation et de recherche (CRIDOR), Thionville. 1991-1992.
          Centre d'Étude et de recherche Pierre Schaeffer. 1995-2000.
          Centre Simon Wiesenthal-Europe. 2003-2009.
          Cercle des amis de Marcelle Cahn (CAMC). 2005-2011.
          Collectif des étudiants de Côte d'Ivoire en France (CECIF). 1989-1990.
          Comité ASSET (Autonomie santé soutien éducation thérapeutique). 2002-2003.
          Comité Jean Fourastié. 1997-1999.
          Compétion graphique pour l'Écu. 1992-1993.
          Coordination aide d'urgence à l'Arménie. 1990.
          Cycle des Hautes Étude européennes. 2006-2007.
          Dessine moi un mouton. 1992-2002.
          Droit 2000 (comité du troisième millénaire). 2002-2003.
        - Associations françaises: E-I., 1983-2013; 688AP/157
          ELSA (the European law students'association France). 1993-2003.
          Élus locaux contre le Sida (ELCS). 1998-2005.
          Entreprendre en France. 1988-1995.
          Être handicap information (et radio Vivre FM). 1991-2009.
          Équilibre (entreprise humanitaire). 1989-1992.
          Eurocréation GIE (Groupement d'intérêt économique à caractère civil). 1992.
          Fédération européenne des écoles. 2006-2013.
          Fédération internationale des Droits de l'Homme. 1991.
          Fonds Social Juif Unifié (FSJU). 2000-2003.
          Forum de l'Europe Démocratique (projet « Bioetica »). 2003-2006.
          France Terre d'Asile. 1995-1996.
          Grand Orient de France (GODF). 1983-1992.
          Grands-Parrains et Petits-Filleuls. 2004-2013.
          Handicap International. 1992-1995.
          Incontinentia pigmenti France (IPF), maladie rare. 2005-2010.
        - Associations françaises: L-P., 1982-2010; 688AP/158
          « Les Tout-Petits ». 2010.
          Média Enfance. 1990.
          Mémoire des Déportés et Résistants d'Europe. 1989-2002.
          Mémorial de Caen. 1988-2002.
          Mouvement européen France. 1991-1998.
          Musée du Camp de Drancy. 1989.
          Musée d'histoire du XXème siècle. 1996-1998.
          Organisation Européenne des Associations pour l'Insertion et le Logement de la jeunesse (OEIL). 1997.
          Organisation mondiale contre la torture (OMCT). 1989-1990.
          Organisation pour la prévention de la cécité (OPC). 1982-1991.
          Orphelins-Sida-International. 2001-2002.
          Parcours d'Exil (accompagnement thérapeutique des victimes). 2005-2010.
          Parlement européen des jeunes (PEJ). 1992.
          Plan International France (parrainage d'un enfant). 1997.
          Pro-Aid Autisme. 2005-2006.
        - Associations françaises: R-W., 1985-2012; 688AP/159
          Res-Gallicae (projet franco-allemand de restauration d'ouvrages français de la bibliothèque de Weimar). 2010-2011.
          Revue européenne d'histoire. 1991-1992.
          « Sauvez les enfants ». 1985-1986.
          Société des Amis du Palais de la Découverte (SAPADE). 2008-2011.
          SOS Rétinite France. 2007-2012.
          Soutien Solidarité et Action en faveur des émigrants (SSAÉ). 2005-2010. [voir aussi dossier SSI en 688AP/161]
          Symposium européen. 1992.
          Synergie (organe des 140 associations à vocation européenne). 1991-1992.
          « Une Cité pour les Archives nationales ». 2001-2002.
          UNICEF France. 2008-2010.
          Union Internationale de Promotion de la Santé et de l'Éducation pour la Santé (UIPES). 1997-1999.
          Union Libérale Israélite de France (ULIF), centenaire. 2007.
          Wagon-souvenir des Milles (déportation). 1992-1993.
          « Women and Europe », journée internationale des femmes du 8 mars. 1992-1993.
        - Demandes de parrainages d'associations françaises et parrainages particuliers., 1982-2007; 688AP/160
          Demandes factuelles de parrainages, avec ou sans accord, voir refus ou sans suite. Classées par années. 1990-2007 et s. d.
          Liste des parrainages acceptés ou adhésion simple. 1982-1990.
          Dossiers de demandes de soutien ou relatifs à certaines associations. 1987-2004:
          AMCHA France (survivants de la Shoah). 1992-1993.
          Amis de la Villa Grecque Kérylos (Beaulieu-sur-Mer, Alpes-Maritimes). 1992-2001.
          Comité pour les Journées nationales commémoratives des persécutions racistes et antisémites. 1992-1993.
          Consistoire de Paris. 2002-2003.
          Club interentreprise pour la recherche et l'information sur le Sida (CIRIS). 1987.